臺灣臺北地方法院刑事判決　　　　　　　　　　　　　九十一年度易字第三六七號
　　公　訴　人　臺灣臺北地方法院檢察署檢察官
　　被　　　告　乙○○
右列被告因傷害案件，經檢察官聲請簡易判決處刑（九十年度偵字第一四五一五號）
，本院認為不宜以簡易判決處刑，應適用通常程序審判，本院判決如左：
    主  文
乙○○傷害人之身體，處拘役伍拾日，如易科罰金，以參佰元折算壹日。
    事  實
一、乙○○與丙○○為夫妻關係，係家庭暴力防治法所稱之家庭成員，二人於民國九
    十年六月二十三日上午六時三十分許，在臺北市○○區○○路六段二十六巷二十
    號四樓同住處，因丙○○欲取回遭乙○○取走之皮包及證件袋，雙方發生爭吵進
    而拉扯，丙○○出手爭搶乙○○夾於左邊腋下之皮包，乙○○預見成年人於爭吵
    盛怒下力氣大於平時，揮拳拐腳均有可能造成丙○○受有傷害，竟基於傷害之不
    確定故意，另以右手取走皮包，而以左手順勢揮打丙○○前臂，雙方進而互相以
    雙手扭打，乙○○繼以右腳拐丙○○右腳，使丙○○之右膝著地，因而受有左手
    指扭傷壓痛、右側肘前臂、手背及右膝挫傷瘀血等傷害。
二、案經丙○○訴由臺北市政府警察局信義分局報請臺灣臺北地方法院檢察署檢察官
    聲請以簡易判決處刑，本院認為不宜以簡易判決處刑，改依通常訴訟程序審判。
    理  由
一、訊據被告乙○○矢口否認涉有前揭犯行，辯稱：伊當時因為搶皮包有與告訴人拉
    扯，伊沒有打告訴人，告訴人跌倒是伊自己絆倒的云云，惟查，右揭事實業據告
    訴人指訴綦詳，核與目擊證人即被告與告訴人之女甲○○於偵查及本院審理時之
    證述大致相符，並有檢驗日期為九十年六月二十三日之家庭暴力事件驗傷診斷書
    附卷足憑 (見偵卷第七頁）；參以證人甲○○於本院審理時陳稱：當事人是伊父
    母，伊不知道應幫那一邊，覺得難以自處等語（見本院九十一年四月二十三日）
    ，是其陳述應無偏頗，而可採信；另觀諸驗傷診斷書所載之傷勢，核與告訴人及
    證人所述被告毆打方式大致相符；末觀以被告於警訊中陳稱：伊沒有毆打，是夫
    妻爭執互相扭打，導致告訴人自己撞擊到椅子成傷等語（見偵卷第四頁反面），
    於偵查中則改稱：是告訴人打伊，伊一閃開，告訴人整個人往前跌倒，有沒有撞
    到東西伊不知道等語（見偵卷第十六頁反面），於本院簡易庭調查及本院審理時
    則改稱：是告訴人自己絆到玄關的階梯跌倒，與伊無關等語（見本院九十年十一
    月二十七日訊問筆錄第三頁及本院九十一年四月二十三日審判筆錄），則其陳述
    前後不一，要難遽採；又查，被告與告訴人均一致供陳：當時雙方都有很用力、
    很努力爭搶皮包等語，而證人甲○○陳稱：伊本來在睡覺，是被吵醒的，、、、
    ，愈吵愈大聲等語（均見本院九十一年四月二十三日審判筆錄），足見當時二人
    均在盛怒下，且均施以相當之力道爭搶皮包，被告具有高中肄業之知識程度，對
    於此際可能造成告訴人受傷乙節，實難諉為不知，竟仍出拳拐腳，對於告訴人受
    有傷害難謂有違其本意，被告實具有傷害之不確定故意。綜上，被告所辯要不足
    採，本件事證明確，被告傷害犯行要可認定。
二、查被告乙○○與告訴人具有婚姻關係，此為二人一致供陳，並有戶籍謄本一份附
    卷足憑（見偵卷第二十七頁），二人屬家庭暴力防治法第三條第一款所稱之家庭
    成員，被告對家庭成員故意實施家庭暴力行為，核其所為，係犯刑法第二百七十
    七條第一項之傷害罪，亦成立家庭暴力防治法第二條第二項之家庭暴力罪。爰審
    酌被告犯罪之動機係與告訴人爭搶皮包、告訴人所受傷害、被告與告訴人為夫妻
    關係，二人本相處不睦等一切情狀，量處如主文所示之刑，並諭知易科罰金之折
    算標準。
據上論結，應依刑事訴訟法第二百九十九條第一項前段，刑法第二百七十七條第一項
、第四十一條第一項前段，罰金罰鍰提高標準條例第一條前段、第二條，判決如主文
。本案經檢察官丁○○到庭執行職務
中        華        民        國    九十一  年    四    月    三十      日
                                      臺灣臺北地方法院刑事第四庭
                                         法  官  陳  嘉  琪
右正本證明與原本無異。
如不服本判決，應於送達後十日內，向本院提出上訴狀。
                                         書記官  葉  志  昭
中        華        民        國    九十一  年    五    月      一      日
附錄本案論罪科刑法條：
刑法第二百七十七條第一項
傷害人之身體或健康者，處三年以下有期徒刑，拘役或一千元以下罰金。
